臺灣高等法院臺中分院刑事裁定　
110年度聲字第1664號
聲  請  人  臺灣高等檢察署臺中檢察分署檢察官     
受  刑  人  力仕文



上列聲請人因受刑人數罪併罰有二裁判以上，聲請定其應執行之
刑（聲請案號：110年度執聲字第784號），本院裁定如下：
    主  文
力仕文因犯如附表所示各罪所處之刑，應執行有期徒刑肆年捌月
，併科罰金新臺幣肆萬元，罰金如易服勞役，以新臺幣壹仟元折
算壹日。
    理  由
一、聲請意旨略以：受刑人力仕文因違反槍砲彈藥刀械管制條例
    數罪，先後經判決確定如附表所示。數罪中雖有刑法第50條
    第1項但書所列情形，惟受刑人已請求檢察官聲請定應執行
    刑，有臺灣臺中地方檢察署民國110年5月27日是否請求定應
    執行刑調查表足稽，應依刑法第50條第2項、第53條及第51
    條第5款、第7款規定，定其應執行之刑，爰依刑事訴訟法第
    477條第1項規定聲請定其應執行刑等語。
二、按裁判確定前犯數罪者，併合處罰之。但有下列情形之一者
    ，不在此限：一、得易科罰金之罪與不得易科罰金之罪。二
    、得易科罰金之罪與不得易服社會勞動之罪。三、得易服社
    會勞動之罪與不得易科罰金之罪。四、得易服社會勞動之罪
    與不得易服社會勞動之罪。前項但書情形，受刑人請求檢察
    官聲請定應執行刑者，依第51條規定定之，刑法第50條定有
    明文。故若受刑人就其所犯數罪所處之各刑，有刑法第50條
    第1項但書之情形 ，而欲一同併合處罰時，應由受刑人請求
    檢察官向法院聲請定應執行刑，檢察官不得自行依職權逕向
    法院聲請，以維受刑人之權益。
三、查本件受刑人力仕文因違反槍砲彈藥刀械管制條例等罪，經
    臺灣臺中地方法院、臺灣橋頭地方法院及本院先後判處如附
    表所示之刑，均經確定在案，有該案件判決書及其臺灣高等
    法院被告前案紀錄表在卷可稽。而受刑人所犯如附表所示之
    各罪，編號1、2、4所示之罪均為不得易科罰金、不得易服
    社會勞動之罪，編號3所示之罪則為得易科罰金、得易服社
    會勞動之罪，合於刑法第50條第1項但書之情形。茲檢察官
    依受刑人力仕文之請求聲請合併定其應執行之刑，有卷附受
    刑人110年5月27日「臺灣臺中地方檢察署刑法第50條第1項
    但書案件是否請求定應執行刑調查表」可稽，本院審核認聲
    請為正當，定其應執行之刑。
四、另附表編號1至3所示之罪，曾經臺灣橋頭地方法院以109年
    度聲字第228號裁定就有期徒刑部分定應執行有期徒刑2年6
    月，於109年3月12日確定在案，則附表編號1至3之原裁判關
    於有期徒刑定應執行刑部分之基礎，將因本院重新裁定而使
    原定應執行刑當然失效，本院自可更定如附表所示之罪之應
    執行之刑，惟考量法律性內部界限之拘束，更不得重於原裁
    判原定之應執行刑，使受刑人陷於更不利之結果，暨衡酌受
    刑人人格、所犯各罪侵害法益之異同（2次違反槍砲罪，2次
    違反施用毒品罪，其中1次違反槍砲罪更是持槍射擊酒店大
    門而有具體危害發生）、對侵害法益之加重效應及時間、空
    間之密接程度，刑罰邊際效應隨刑期而遞減及行為人所生痛
    苦程度隨刑期而遞增，考量受刑人復歸社會之可能性，而為
    整體評價後，爰定應執行刑如主文所示，並就併科罰金部分
    諭知如易服勞役之折算標準。
據上論斷，應依刑事訴訟法第477條第1項，刑法第53條、第51條
第5款、第7款、第42條第3項，裁定如主文。 　　
中　　華　　民　　國　　110 　年　　7 　　月　　 6　　日
            刑事第九庭  審判長法　官　紀　文  勝
                              法　官　廖　健　男
                              法　官　賴  妙  雲
以上正本證明與原本無異。
如不服本裁定，應於收受送達後5日內向本院提出抗告書狀。

                              書記官  呂  安  茹
　　　　　　　　　　　　　　　
中　　華　　民　　國　　110 　年　　7 　　月　　6 　　日
受刑人力仕文執行刑案件一覽表
編號  1 2  3 罪名  槍砲彈藥刀械管制條例 毒品危害防制條例 毒品危害防制條例 宣告刑  有期徒刑1年10月 併科新臺幣20,000元 有期徒刑9月 有期徒刑4月 犯罪日期  107.05.12至       107.06.28 107.06.03 107.06.03 偵查(自訴)機關年度及案號  臺中地檢107年度 偵字第28164號 橋頭地檢107年度 毒偵字第2933號 橋頭地檢107年度 毒偵字第2933號 最後 事 實 審 法院  臺灣臺中地方法院 臺灣橋頭地方法院 臺灣橋頭地方法院  案號 108年度訴字第 127號 （聲請書誤載為109年度訴字第127號，特予更正） 108年度審訴字第 148號 108年度審訴字第 148號  判決 日期 108.04.02 108.04.30 108.04.30 確定判決 法院  臺灣臺中地方法院 臺灣橋頭地方法院 臺灣橋頭地方法院  案號 108年度訴字第 127號 108年度審訴字第 148號 108年度審訴字第 148號  確定判決日期 108.05.27 108.05.28 108.05.28 得易科、易服社勞否之案件  不得易科 不得社勞 不得易科 不得社勞 得易科 得社勞 備註  臺中地檢108年度執字第8457號 臺中地檢108年度執助字第1785號 臺中地檢108年度執助字第1784號   附表編號1至3，經臺灣橋頭地方法院109年度聲字第228號裁定定應執行有期徒刑2年6月（109年度執更助字第222號）   
編號  4  （以下空白） （以下空白） 罪名  槍砲彈藥刀械管制條例   宣告刑  有期徒刑2年4月     併科新臺幣30,000元   犯罪日期  107.06.01    偵查(自訴)機關年度及案號   臺中地檢107年度 偵字第32737號等   最後 事 實 審 法院 臺灣高等法院臺中分院    案號 109年度上訴字第 2632號    判決 日期 110.01.19    確定判決 法院 臺灣高等法院臺中分院    案號 109年度上訴字第 2632號    確定判決日期 110.02.22   得易科、易服社勞否之案件  不得易科 不得社勞   備註  臺中地檢110年度執字第5255號     附表編號1至3，經臺灣橋頭地方法院109年度聲字第228號裁定定應執行有期徒刑2年6月（109年度執更助字第222號）